【裁判字號】    92,訴,106
【裁判日期】    921007
【裁判案由】    毒品危害防制條例
【裁判全文】
臺灣苗栗地方法院刑事判決                          九十二年度訴字第一０六號
    公  訴  人  臺灣苗栗地方法院檢察署檢察官
    被      告  甲○○  男  三.
右列被告因毒品危害防制條例案件，經檢察官提起公訴（九十二年度毒偵字第一七四
號）及併案審理（九十二年度毒偵字第六七一號），經本院合議庭裁定改依簡式審判
程序，判決如左：
    主  文
甲○○連續施用第一級毒品，累犯，處有期徒刑壹年；又連續施用第二級毒品，累犯
，處有期徒刑捌月。應執行有期徒刑壹年陸月。
    理  由
一、甲○○曾因毒品案件，經本院於民國八十九年六月十七日以八十九年度苗簡字第
    一三四號判處有期徒刑六月，如易科罰金，以三百元折算一日確定，甫於九十年
    十二月一日執行完畢。另甲○○前於八十八年間因施用毒品案件，經本院裁定送
    觀察、勒戒後，認無繼續施用毒品之傾向，由臺灣苗栗地方法院檢察署檢察官於
    八十八年八月三十日，以八十八年度偵字第一Ｏ九號為不起訴處分確定。甲○○
    仍不知悔改，於前開不起訴處分確定後五年內，又因施用第二級毒品案件，經本
    院裁定送觀察、勒戒後，認有繼續施用毒品之傾向，經本院裁定送強制戒治一年
    ，執行中經評定為合格已無繼續戒治必要，經本院於八十九年七月二十一日以八
    十九年度毒聲字第一二０八號裁定停止戒治，所餘戒治期間，付保護管束。而甲
    ○○前開二犯施用毒品犯行，經本院於八十九年六月十七日以八十九年苗簡字第
    一三四號刑事簡易判決判處有期徒刑六月，如易科罰金，以三百元折算一日確定
    （已執行完畢）。詎甲○○仍不知悛悔，另基於施用第一級毒品海洛因之概括犯
    意，先後於九十二年二月十二日上午某時許，在停於苗栗縣頭份鎮某處之自用車
    上，及同年月十三日晚上某時許、同年八月十四日某時許，在苗栗縣頭份鎮○○
    里○○鄰○○○路三五巷七號住處，以將香菸頭煙草取出，摻入海洛因粉末後，
    點火抽煙之方式，連續施用第一級毒品海洛因三次。復另基於施用第二級毒品安
    非他命之概括犯意，於九十二年二月十三日晚上某時許、同年六月二十日某時許
    ，及同年八月十四日某時許，在苗栗縣頭份鎮○○里○○鄰○○○路三五巷七號
    鼻吸食之方式，施用第二級毒品海洛因三次。嗣於九十二年二月十三日二十一時
    三十分許，在苗栗縣頭份鎮○○街四十八號，為警執行搜索時查獲，經採尿送驗
    結果，呈嗎啡及甲基安非他命陽性反應（施用工具玻璃球吸食器及打火機未扣案
    ）。後於九十二年六月二十二日凌晨一時許，在新竹市○○區○○路一段四號旁
    廢棄工寮內為警查獲，經採集其尿液送驗結果，呈甲基安非他命陽性反應（施用
    工具玻璃球吸食器及打火機未扣案）。
二、案經新竹市警察局第三分局報請臺灣苗栗地方法院檢察署偵查起訴，及新竹市警
    察局第二分局報請臺灣新竹地方法院檢察署檢察官呈請臺灣高等法院檢察署檢察
    長轉由臺灣苗栗地方法院檢察署檢察官移送併案審理。
    理  由
一、右揭事實，業據被告甲○○於本院審理時坦承不諱，且被告於九十二年二月十四
    日查獲後經警採集之尿液，送鑑驗結果，呈嗎啡及甲基安非他命陽性反應，有新
    竹市衛生局竹市衛六字第六四六號不法藥物尿液初步篩檢報告書及新竹市警察局
    辦理煙毒、麻醉藥品案尿液送驗受檢人真實姓名代號對照表暨送驗登記簿各一份
    附卷可稽，又且被告於九十二年六月二十二日查獲後經警採集之尿液，送鑑驗結
    果，呈甲基安非他命陽性反應，有新竹市衛生局衛檢字第七四七五號不法藥物尿
    液初步篩檢報告書及新竹市警察局辦理煙毒、麻醉藥品案尿液送驗受檢人真實姓
    名代號對照表暨送驗登記簿各一份在卷可按。足徵被告之自白與事實相符，應堪
    採信。另被告甲○○前於八十八年間因施用毒品案件，經本院裁定觀察、勒戒後
    ，認無繼續施用毒品之傾向，由臺灣苗栗地方法院檢察署檢察官於八十八年八月
    三十日，以八十八年度偵字第一Ｏ九號為不起訴處分確定。甲○○仍不知悔改，
    於前開不起訴處分確定後五年內，又因施用第二級毒品案件，經本院裁定送觀察
    、勒戒後，認有繼續施用毒品之傾向，經本院裁定送強制戒治一年，執行中經評
    定為合格已無繼續戒治必要，經本院於八十九年七月二十一日以八十九年度毒聲
    字第一二０八號裁定停止戒治，所餘戒治期間，付保護管束，而甲○○前開二犯
    施用毒品犯行，經本院於八十九年六月十七日以八十九年苗簡字第一三四號刑事
    簡易判決判處有期徒刑六月，如易科罰金，以三百元折算一日確定（已執行完畢
    ）等情，有臺灣高等法院被告全國前案紀錄表、臺灣苗栗地方法院檢察署刑案資
    料查註紀錄表、前開不起訴處分書、簡易判決處刑書在卷可按。被告復於五年內
    三犯本件施用毒品之罪，其施用第一級、第二級毒品事證明確，犯行堪以認定。
二、查海洛因與安非他命分別為毒品危害防制條例第二條第二項第一款、第二款所定
    之第一級及第二級毒品。核被告甲○○所為，係犯毒品危害防制條例第十條第一
    項、第二項之施用第一級、第二級毒品罪。查被告如事實欄所示施用毒品海洛因
    及安非他命之犯罪事實，起訴意旨雖僅提及自九十二年二月十二、十三日施用第
    一級毒品海洛因、同年月十三日施用第二級毒品安非他命之犯行，就其餘犯罪事
    實未及提及（即同年八月十四日某時許施用第一級毒品海洛因；九十二年六月二
    十日某時許，及同年八月十四日某時許，施用第二級毒品安非他命。），惟嗣經
    檢察官併案審理及公訴檢察官於本院審理時予以補充，是被告就此部分，既與起
    訴部分有連續犯之裁判上一罪關係，基於審判不可分原則，應為起訴效力所及，
    本院自得併予審理，先予敘明。至被告多次施用前持有第一級、第二級毒品之行
    為，意在供己施用，故持有之低度行為，應為各次施用第一級、第二級毒品之高
    度行為所吸收，均不另論罪。被告先後多次施用第一級及第二級毒品之犯行，均
    時間緊接，手段相同，所犯構成要件復相同，顯係基於概括犯意反覆為之，均為
    連續犯，均依刑法第五十六條規定以一罪論，並依法加重其刑。又被告所犯前開
    二罪，犯意個別，行為互異，應予分論併罰。查被告有事實欄所載之犯罪前科執
    行情形，有臺灣高等法院被告全國前案紀錄表、臺灣苗栗地方法院檢察署刑案資
    料查註紀錄表在卷可稽，其受有期徒刑執行完畢後，五年內再犯有期徒刑以上之
    本罪，為累犯，應依刑法第四十七條之規定，遞加重其刑。爰審酌被告前因施用
    毒品犯行，經觀察、勒戒及強制戒治後，仍不知戒惕，又再犯本件施用毒品犯行
    ，無視於毒品對於自身健康之戕害及國家對於杜絕毒品犯罪之禁令，不知戒除惡
    習，惡性非輕，然念及被告於施用毒品乃自傷行為，並無具體危害他人法益，本
    於施用毒品者均有相當程度之成癮性及心理依賴，其犯罪心態與一般刑犯罪之本
    質並不相同，容應以「病人」之角度為考量，並側重適當之醫學治療及心理矯治
    為宜，併參酌其智識程度、動機、方法、手段、吸用時間長短，及犯後坦承犯行
    ，態度良好，公訴檢察官向本院具體求處施用第一級毒品海洛因部分為有期徒刑
    一年二月、施用第二級毒品安非他命部分為有期徒刑十月，應執行有期徒刑一年
    十月等一切情狀，分別量處如主文所示之刑，並定其應執行之刑，以資儆懲。
三、末查，被告所有供施用毒品之玻璃球吸食器及打火機工具均未扣案，被告供稱均
    已丟棄，亦無證據顯示仍屬存在，為免日後執行發生困難，爰不予宣告沒收，併
    此敘明。又扣案之第一級毒品海洛因二點八公克，被告供稱係屬另案被告戴建龍
    所有，且非供本案施用之毒品，參諸該毒品另經臺灣苗栗地方法院檢察署於九十
    二年度毒偵字第一六七號案件中依法聲請宣告沒收，爰不為沒收之諭知。至併案
    部分扣案之第二級毒品安非他命零點三公克，被告供稱非其所有、供本案施用之
    毒品，並經另案被告張玲於偵查中自承係其所有（見併案偵卷第二十頁），爰不
    為沒收之諭知，均一併敘明。
據上論斷，應依刑事訴訟法第二百七十三條之一第一項、二百九十九條第一項前段，
毒品危害防制條例第十條第一項、第二項，刑法第十一條、第五十六條、第四十七條
、第五十一條第五款，判決如主文。
本案經檢察官張文傑到庭執行職務
中      華      民      國    九十二    年      十      月      七      日
                                    臺灣苗栗地方法院刑事第三庭
                                          法  官  顧 正 德
右正本證明與原本無異
如不服本判決，應於判決送達後十日內向本院提出上訴狀（應附繕本）。
                                          書記官  黃 正 中
中      華      民      國    九十二    年      十      月      七      日
附錄本判決論罪科刑法條全文：
毒品危害防制條例第十條
施用第一級毒品者，處六月以上五年以下有期徒刑。
施用第二級毒品者，處三年以下有期徒刑。


司法院資訊處製作；財團法人民間司法改革基金會備份。
